臺灣臺北地方法院刑事判決　　　　　　　96年度重訴緝字第4號
　　公　訴　人　臺灣臺北地方法院檢察署檢察官
　　被　　　告　甲○○
上列被告因違反商業會計法等案件，經檢察官聲請簡易判決處刑
（95年度偵緝字第42號），本院認不宜逕以簡易程序處刑，改依
通常程序審理，判決如下：
    主  文
甲○○共同連續商業負責人，以明知為不實之事項，而填製會計
憑證，處有期徒刑捌月，減為有期徒刑肆月，如易科罰金，以銀
元佰元即新臺幣玖佰元折算壹日。
    事  實
一、甲○○於民國（下同）九十一年間，係以打零工或水泥工維
    生，乃無足夠資力之人，竟共同基於填製不實統一發票及營
    業人銷售額及稅額申報書後予以行使，以幫助他人逃漏營業
    稅捐之概括犯意聯絡，於九十一年五月某不詳時間，將其身
    分證提供予陳宏澤（已於九十四年五月十七日死亡，業經臺
    灣臺北地方法院檢察署檢察官為不起訴處分）辦理佳寬企業
    有限公司（址設臺北市○○區○○路二段三八六號七樓之二
    ，於九十一年十月十一日遷至臺北市萬華區○○○路○段一
    四三號六樓，現址為臺北市中山區○○○路○段十九號四樓
    ，下簡稱佳寬公司）之董事及代表人變更事宜，並於九十一
    年八月二十六日至同年十月十七日止登記為佳寬公司之董事
    及代表人（於同年十一月十八日變更董事為王苜蒞；原聲請
    簡易處刑書誤載至同年十月十一日，應予更正），惟實際上
    由陳宏澤負責佳寬公司營運，為實際負責人，與甲○○均為
    公司法第八條所稱之公司負責人，亦即商業會計法第四條所
    稱之商業負責人，為從事業務之人，並以製作會計憑證為其
    附隨業務，亦均對佳寬公司在上揭期間並無實際營業事實知
    悉，卻由陳宏澤多次以填製不實會計憑證即統一發票及營業
    人銷售額與稅額申報書後予以行使之方式，虛開統一發票共
    計六十六紙，銷售金額總計新臺幣（下同）三千四百三十九
    萬七千三百二十八元，分別持交如附表所示之營業人，作為
    該等營業人之進項憑證，而幫助如附表所示之營業人逃漏營
    業稅額總計一百七十一萬九千八百六十六元，且將此不實營
    業事項登載於九十一年度八月、十月之營業人銷售額與稅額
    申報書後予以申報，均足生損害於我國稅捐稽徵機關對於課
    稅管理之正確性及公平性。
二、案經財政部臺北市國稅局移送臺灣臺北地方法院檢察署檢察
    官偵查後聲請簡易判決處刑，經本院改依通常程序審理。
    理  由
一、訊據被告甲○○固坦承佳寬公司案卷中所附之公司負責人身
    分證（影本）即為伊之真實身分證，惟矢口否認有前開違反
    商業會計法及稅捐稽徵法等犯行，辯稱：伊非佳寬公司負責
    人，也根本不知道有佳寬公司，檢察官所訴根本不是事實，
    伊不了解怎麼去申請公司。伊曾遺失身分證及信用卡，有去
    警局報備，經過一段時間，才知道被通緝，之後重新聲請身
    分證後，又再掉一次；伊好像有拿身分證申請信用卡，時間
    、地點我已經忘記，伊向臺新銀行之代書申請的，好像姓林
    （下稱林代書），名字我忘記了住在桃園縣桃園市○○路，
    靠近中平派出所，約四、五十歲之人，伊再去找是不是林代
    書拿去偷用云云。
二、經查：
    （一）、被告之身分證前於九十一年八月二十六日，提供登
            記為佳寬公司董事及代表人而為負責人之事實，為
            被告所不爭執，經本院依職權調閱佳寬公司案卷核
            對無誤，且有佳寬公司之有限公司變更登記表各三
            份、臺北市稅捐稽徵處松山分處九十一年九月十二
            日北市稽松山統字第九一○○七二五二○○號函檢
            送佳寬公司之營利事業統一發證變更申請書影本二
            紙、財政部臺北市國稅局萬華稽徵所九十四年三月
            十八日財北國稅萬華營業字第○九四○○○三二五
            一號函檢送臺北市稅捐稽徵處萬華分處九十一年十
            月十八日北市稽萬華統字第九一○四二五六號函、
            佳寬公司九十一年十月十五日營業人變更登記查核
            表各一份（見臺灣臺北地方法院檢察署九十三年偵
            字第二一三三四號偵查卷第一○八至一一○頁、第
            一一一至一一三頁、第一六一至一六九頁、第一七
            二至一七三頁、第一八二頁）附卷可稽，而可認定
            。
    （二）、依據卷附之財政部臺北市國稅局審查三科查緝案件
            稽查報告書、佳寬公司涉嫌虛設行號相關資料分析
            表各一份、營業稅稅籍資料查詢作業表、九十一年
            度申報書查詢作業各一紙、營業人銷售額與稅額申
            報書二紙（所屬年月份：九十一年八、十月）、全
            國進口報單總項資料線上查詢作業一紙、專案申請
            調檔統一發票查核名冊及清單各一份以觀，佳寬公
            司於被告登記擔任負責人期間，確有虛開發票供如
            附表所示之營業人公司申報進項抵稅，進而幫助其
            等逃漏營業稅捐，總額達一百七十一萬九千八百六
            十六元之事實，而被告對此亦不爭執，應無疑義。
    （三）、被告雖一再辯稱：伊不知佳寬公司，也未曾同意擔
            任負責人，伊回想恐因身分證遺失、交林代書辦信
            用卡才會遭人使用云云。
            １、然其於歷次偵、審之辯述均不同：先於偵查之
                初供稱：伊身分證九十一、九十三、九十四年
                均在桃園工地附近遺失，都有報案云云（見偵
                緝卷第二四頁）。後於本院時，因遭質疑竟能
                於九十一年八月二十九日（即登記為佳寬公司
                負責人後三日）即向桃園縣蘆竹鄉戶政事務所
                ，親持舊身分證申請領換新身分證，無法自圓
                其說，復以：伊身分證遺失有去桃園分局去報
                備，遺失補發後，有一位林代書幫我申請信用
                貸款，伊將身分證交給他，後來，他說辦不出
                來，將身分證還我，這事大約三、四年前（推
                算即九十二、九十三年）了吧。前次我來出庭
                後，我有去找林代書，結果我問他之前的房東
                ，房東說林代書（九十五年）年底前搬走，不
                知去向了，聽說他幫人家辦貸款、信用卡都沒
                有幫人家辦成，就跑了。林代書的全名我不知
                道，我問他之前的房東，房東也不知道，他大
                約四十五歲以上。我找他辦信貸，是因為我當
                時沒有工作，朋友要我合夥作板模，但是起碼
                要有資本周轉金，我才請他去貸款，林代書把
                我身分證拿去一、二個月後才還我云云置辯。
            ２、觀諸被告前後辯述內容，佐以桃園縣蘆竹鄉戶
                政事務所九十五年一月七日桃蘆戶字第○九五
                ○○○○一九七號函檢送九十年二月二日補領
                、九十一年八月二十九日換發國民身分證申請
                書各一紙，以及九十六年五月十八日桃蘆戶字
                第○九六○○○一七○五號函之函覆內容為：
                甲○○於九十一年八月二十九日申請換發身分
                證，迄今並無補領身分證紀錄等語（見偵緝卷
                第三三、三四、三八頁、本院卷第四二頁），
                可知被告於九十年二月二日，雖曾以於八十九
                年十一月間遺失身分證為由申請補發身分證領
                用，另於九十一年八月二十九日，持舊證申請
                換發新身分證，之後迄今即無補領身分證之情
                形，是以，被告前於偵查中辯稱：因於九十一
                、九十三、九十四年遺失身分證遭人冒用等情
                ，經相互對照，顯屬無稽，應為臨訟飾卸之詞
                ，而難採信。至被告嗣雖辯稱：伊曾交付身分
                證予某成年之林代書申請信用卡，可能因而遭
                林代書盜用等節，惟被告前於偵查中根本未提
                及所謂林代書之人，則是否確有林代書代申辦
                信用卡之情，尚非無疑；況其於本院審理時亦
                無法舉出林代書之真實年籍或其他可資辨識人
                別相關情事供本院查證，以實其說，且其對於
                當初究竟如何尋得林代書代辦臺新銀行信用卡
                、於何具體時、地交辦及取回身分證，均無法
                詳為說明，復將交身分證之概括時間誤植於九
                十二至九十三年間，則究否有此事，非無疑義
                。又根據被告之供述，其既然將身分證交林代
                書長達一、二月時間，又對林代書不熟悉，若
                林代書心存歹念，有意盜用，自然時間充裕，
                而依被告之智識程度、生活經驗，對此無不知
                悉之理，是其對林代書逕自使用身分證有容任
                之故意，彰彰可明，基上，被告於此之抗辯無
                所據，尚且矛盾，顯屬幽靈抗辯，其空言所辯
                之情節應為虛構，自難採信。
    （四）、綜上所述，被告前揭所辯，無非卸責脫免之詞，尚
            難採信。本件事證明確，被告提供身分證登記為佳
            寬公司之負責人，進而共為前揭以虛開發票幫助如
            附表所示營業人逃漏稅捐之犯行，堪以認定，應依
            法論科。
三、新舊法比較：
    （一）、按行為後法律有變更者，適用最有利於行為人之法
            律，刑法第二條第一項定有明文。本件被告行為後
            ，刑法總則編於九十四年二月二日大幅修正公布後
            ，並於九十五年七月一日正式施行，而刑法第二條
            第一項固修正為「行為後法律有變更者，適用行為
            時之法律，但行為後之法律有利於行為人者，適用
            最有利於行為人之法律」，此乃為與刑法第一條罪
            刑法定主義相互契合，而貫徹法律禁止溯及既往原
            則，係規範行為後法律變更所生新舊法律比較適用
            之準據法，故刑法第二條第一項雖經修正，但因屬
            適用法律之準據法，本身即無所謂比較新舊法之問
            題，應逕適用裁判時之修正施行後刑法第二條之規
            定以決定適用之刑罰法律。
    （二）、按被告行為後，商業會計法業於九十五年五月二十
            四日修正公布，其中第七十一條第一款關於商業負
            責人填製不實會計憑證之處罰規定，法定刑由「五
            年以下有期徒刑、拘役或科或併科新臺幣十五萬元
            以下罰金」，修正為「五年以下有期徒刑、拘役或
            科或併科新臺幣六十萬元以下罰金」，比較修正前
            、後商業會計法第七十一條第一款之規定，依刑法
            第二條第一項之規定，適用行為時即修正前舊法之
            規定，對被告較為有利。
    （三）、又本次刑法修正之比較新舊法，應就罪刑有關之共
            犯、未遂犯、想像競合犯、牽連犯、連續犯、結合
            犯，以及累犯加重、自首減輕暨其他法定加減原因
            （如身分加減）與加減例等一切情形，綜其全部罪
            刑之結果而為比較（最高法院九十五年五月二十三
            日九十五年度第八次刑庭會議決議意旨可資參照）
            。
            １、按商業會計法第七十一條第一款、稅捐稽徵法
                第四十三條第一項均有罰金刑之規定，因刑法
                第三十三條第五款業已修正為「新臺幣一千元
                以上，以百元計算之」，前述之罪所得科處之
                罰金刑最高額雖於修正前後均相同，惟最低額
                修正前經換算為新臺幣三十元，修正後均提高
                為新臺幣一千元，茲比較修正前、後之刑罰法
                律，自以修正前之法律較有利於被告。
            ２、按刑法第五十六條連續犯之規定業經刪除，被
                告之數犯罪行為，於新法施行後，應予分論併
                罰。此刪除雖非犯罪構成要件之變更，但顯已
                影響行為人刑罰之法律效果，自屬法律有變更
                ，依刑法第二條第一項規定，比較新、舊法結
                果，仍應適用較有利於被告之行為時之修正前
                法律論以連續犯。
            ３、按刑法第五十五條關於牽連犯之規定，業經刪
                除，故被告所犯各罪，修正後即應予分論併罰
                。比較新、舊法結果，適用被告行為時之法律
                即修正前刑法第五十五條牽連犯之規定，自較
                有利於被告。
            ４、準此，本件綜合上開罪刑全部比較結果，認適
                用裁判時之新法對被告較為不利，自應依刑法
                第二條第一項前段規定，適用前述被告行為時
                即修正前之商業會計法及刑法之規定，以為論
                處。
    （四）、末以刑法第二十八條於修法後，僅係就文字上修正
            ，被告係與陳宏澤共同違反公司法或商業會計法之
            犯行，無論依修正前、後刑法規定，均應論以共同
            正犯，對被告而言，並無有利或不利之別，均無庸
            比較，附此說明。
四、論罪科刑之理由：
    （一）、按統一發票及營業人銷售額與稅額申報書之填製，
            固屬被告之附隨業務，是該統一發票及申報書，本
            質上亦係刑法第二百十五條之文書，惟統一發票既
            屬會計憑證，而商業會計法第七十一條第一款之不
            實填載會計憑證罪，原即含有業務上登載不實之本
            質，與刑法第二百十五條業務上文書登載不實罪均
            規範處罰同一之登載不實行為，屬法規競合，且前
            者為後者之特別規定，依特別法優於普通法原則，
            應優先適用商業會計法第七十一條第一款規定論處
            （最高法院九十二年度臺上字第六一七一號、第七
            二五號判決、九十四年度臺非字第九八號判決意旨
            可資參照）。
    （二）、核被告所為，係違反修正前商業會計法第七十一條
            第一款以明知為不實之事項而填製會計憑證罪、稅
            捐稽徵法第四十三條第一項幫助納稅義務人以不正
            當方法逃漏稅捐罪。
    （三）、又按共同實施犯罪行為，在合同意思範圍內，相互
            利用他人之行為，以達其犯罪之目的，原不必每一
            階段均參與，祇須分擔犯罪行為之一部，即應對於
            全部所發生之結果共同負責，而共同正犯之意思聯
            絡，不限於事前有所協議，於行為當時，基於相互
            之認識，以共同犯罪之意思參與者，亦無礙於共同
            正犯之成立。被告與陳宏澤間，就幫助他人逃漏稅
            之犯行，有共同犯意聯絡、行為分擔，應以共同正
            犯論。原聲請簡易判決處刑書雖載被告係基於幫助
            意思，參與填載不實會計憑證、幫助逃漏稅犯行，
            應依刑法第三十條規定論幫助犯。惟稅捐稽徵法第
            四十三條之罪，為稅捐稽徵法之特別規定，屬於一
            獨立之犯罪型態，無庸再適用刑法第三十條第二項
            之規定減輕其刑（最高法院七十七年度臺上字第四
            六九七號裁判要旨參照），且經蒞庭檢察官陳明此
            係誤載（見本院卷九十六年七月十七日審判筆錄）
            ；另被告既基於幫助他營業人逃漏稅之意，提供身
            分登記為佳寬公司之負責人，本應對佳寬公司發票
            使用負全責，其容由陳宏澤虛開發票，實與陳宏澤
            立於同一商業負責人地位，以相同犯意聯絡而為前
            述犯行，自應以共同正犯論，附此敘明。
    （四）、其多次所為填製不實會計憑證及幫助逃漏稅捐之犯
            行，時間緊接、方法相同，均各觸犯罪構成要件相
            同之罪名，顯皆係基於概括犯意而為，為連續犯，
            均依修正前刑法第五十六條規定，俱以一罪論，並
            加重其刑。其等多次填載營業人銷售額與稅額申報
            書送交行使及虛開發票交予他人使用之行使業務上
            登載不實文書犯行，因具有連續犯裁判上一罪關係
            ，揆諸前揭說明，基於法規競合，僅論商業會計法
            第七十一條第一款以明知為不實之事項而填製會計
            憑證之罪，亦無再予分離論以行使業務上文書登載
            不實罪之餘地，檢察官聲請簡易判決處刑書事實雖
            漏未論列填製佳寬公司營業人銷售額與稅額申報書
            之情，既經提示調查核對無誤，揆諸上揭說明，亦
            屬本院審究之範圍，附此說明。
    （五）、又其填製不實統一發票會計憑證之目的在於交付供
            他人申報逃漏稅捐，故所犯二罪間，顯有方法目的
            之牽連犯關係，應依修正前第五十五條規定，從一
            重之九十五年五月二十四日修正前商業會計法第七
            十一條第一款以明知為不實之事項而填製會計憑證
            罪處斷。
    （六）、爰審酌被告有前科之素行，有臺灣高等法院被告前
            科紀錄表附卷可憑。其犯罪之動機、目的，以虛設
            公司、虛開發票方式，幫助如附表所示之納稅義務
            人公司逃漏稅捐，影響我國稅捐稽徵之正確性，犯
            罪所生之危害程度非輕，且否認犯行，不知悔悟，
            犯罪後之態度不佳等一切情狀，量處如主文所示之
            刑。
    （七）、按犯罪在中華民國九十六年四月二十四日以前者，
            除本條例另有規定外，有期徒刑、拘役或罰金，減
            其刑或金額二分之一；犯最重本刑為五年以下有期
            徒刑以下之刑之罪，依本條例規定減為六月以下有
            期徒刑、拘役者，應於為減刑裁判時，併諭知易科
            罰金折算之標準，中華民國九十六年罪犯減刑條例
            第二條第一項第三款、第九條定有明文。查：被告
            犯罪時間均於九十六年四月二十四日以前，且所犯
            屬中華民國九十六年罪犯減刑條例規定之罪，揆諸
            前揭法條，應依法減其宣告刑二分之一。至被告雖
            於中華民國九十六年罪犯減刑條例施行前經通緝，
            然既於該條例施行前經緝獲到案，應不受該條例第
            五條規定不得減刑之限制（最高法院八十一年度臺
            非字第十二號判決意旨參照），附此說明。
    （八）、被告依法減刑後，應併諭知易科罰金折算之標準，
            業如前述，然被告行為後，刑法第四十一條亦已於
            九十四年二月二日修正公布，九十五年七月一日起
            施行，其中第一項前段修正為「犯最重本刑為五年
            以下有期徒刑以下之刑之罪，而受六個月以下有期
            徒刑或拘役之宣告者，得以新臺幣一千元、二千元
            或三千元折算一日，易科罰金」，然依被告行為時
            法律，即修正前刑法第四十一條第一項前段：「犯
            最重本刑為五年以下有期徒刑以下之刑之罪，而受
            六個月以下有期徒刑或拘役之宣告，因身體、教育
            、職業、家庭之關係或其他正當事由，執行顯有困
            難者，得以一元以上三元以下折算一日，易科罰金
            」及罰金罰鍰提高標準條例第二條：「依刑法第四
            十一條易科罰金者，均就其原定數額提高為一百倍
            折算一日；法律所定罰金數額未依本條例提高倍數
            ，或其處罰法條無罰金刑之規定者，亦同」等規定
            ，易科罰金之折算標準最高為銀元三百元即新臺幣
            九百元，最低為銀元一百元即新臺幣三百元。茲比
            較新、舊法結果，以被告行為時之法律，對被告較
            為有利，而應依修正前刑法第四十一條第一項前段
            規定，併諭知易科罰金之折算標準。
據上論斷，應依刑事訴訟法第四百五十二條、第二百九十九條第
一項前段，修正前商業會計法第七十一條第一款，稅捐稽徵法第
四十三條第一項，刑法第十一條前段、第二條第一項前段、第二
十八條、修正前刑法第五十五條、第五十六條、第四十一條第一
項前段，中華民國九十六年罪犯減刑條例第二條第一項第三款、
第七條、第九條，修正前罰金罰鍰提高標準條例第二條，現行法
規所定貨幣單位折算新臺幣條例第二條，判決如主文。
本案經檢察官黃惠敏到庭執行職務。
中　　華　　民　　國　　96　　年　　7 　　月　　30　　日
                      刑事第十六庭  審判長法  官  蔡守訓
                                          法  官  吳定亞
                                          法  官  徐千惠
上正本證明與原本無異。
如不服本判決，應於判決送達後10日內向本院提出上訴狀 (應抄
附繕本)。
                                          書記官  李典育
中　　華　　民　　國　　96　　年　　8 　　月　　2 　　日
附錄論罪科刑法條全文：
商業會計法第71條
商業負責人、主辦及經辦會計人員或依法受託代他人處理會計事
務之人員有下列情事之一者，處5年以下有期徒刑、拘役或科或
併科新臺幣60萬元以下罰金：
一、以明知為不實之事項，而填製會計憑證或記入帳冊。
稅捐稽徵法第43條第1項
 (教唆或幫助逃漏稅捐等之處罰)
教唆或幫助犯第41條或第42條之罪者，處3年以下有期徒刑、拘
役或科新台幣6萬元以下罰金。
附表：（甲○○部分）
┌─┬───┬────┬─────┬──┬─────┬─────┬─────┐
│編│取得不│開立日期│發票號碼  │發票│發票金額  │稅額（千）│備註      │
│號│實發票│        │          │張數│（新臺幣）│（新臺幣）│          │
│  │之營業│        │          │    │  （元）  │          │          │
│  │人名稱│        │          │    │          │          │          │
├─┼───┼────┼─────┼──┼─────┼─────┼─────┤
│一│孟翔企│91年8月 │NZ00000000│ 5張│   310,400│    15,520│發票：NZ43│
│  │業有限│        │NZ00000000│    │   421,760│    21,088│434760號以│
│  │公司  │        │NZ00000000│    │   399,640│    19,982│23,423元申│
│  │      │        │NZ00000000│    │   444,260│    22,213│報，逃漏稅│
│  │      │        │NZ00000000│    │   468,510│    23,426│額應以此計│
├─┴───┴────┼─────┼──┼─────┼─────┼─────┤
│合計                │          │ 5張│ 2,044,570│   102,229│102,226   │
├─┬───┬────┼─────┼──┼─────┼─────┼─────┤
│二│得順有│91年8月 │NZ00000000│ 4張│   704,950│    35,248│          │
│  │限公司│        │NZ00000000│    │   145,000│     7,250│          │
│  │      │        │NZ00000000│    │   242,500│    12,125│          │
│  │      │        │NZ00000000│    │   272,500│    13,625│          │
├─┴───┴────┼─────┼──┼─────┼─────┼─────┤
│合計                │          │ 4張│ 1,364,950│    68,248│          │
├─┬───┬────┼─────┼──┼─────┼─────┼─────┤
│三│奇強國│91年8月 │NZ00000000│10張│   473,835│    23,692│          │
│  │際有限│        │NZ00000000│    │   660,000│    33,000│          │
│  │公司  │        │NZ00000000│    │   583,000│    29,150│          │
│  │      │        │NZ00000000│    │   477,380│    23,869│          │
│  │      │        │NZ00000000│    │   742,500│    37,125│          │
│  │      │        │NZ00000000│    │   627,000│    31,350│          │
│  │      │        │NZ00000000│    │   654,000│    32,700│          │
│  │      │        │NZ00000000│    │   603,000│    30,150│          │
│  │      │        │NZ00000000│    │   603,000│    30,150│          │
│  │      │        │NZ00000000│    │   769,080│    38,454│          │
├─┴───┴────┼─────┼──┼─────┼─────┼─────┤
│合計                │          │10張│ 6,192,795│   309,640│          │
├─┬───┬────┼─────┼──┼─────┼─────┼─────┤
│四│維佃實│91年10月│PY00000000│ 4張│   987,000│    49,350│          │
│  │業有限│        │PY00000000│    │   945,000│    47,250│          │
│  │公司  │        │PY00000000│    │   953,000│    47,650│          │
│  │      │        │PY00000000│    │ 1,115,000│    55,750│          │
├─┴───┴────┼─────┼──┼─────┼─────┼─────┤
│合計                │          │ 4張│ 4,000,000│   200,000│          │
├─┬───┬────┼─────┼──┼─────┼─────┼─────┤
│五│治承貿│91年10月│PY00000000│ 8張│   425,000│    21,250│          │
│  │易有限│        │PY00000000│    │   418,625│    20,931│          │
│  │公司  │        │PY00000000│    │   425,000│    21,250│          │
│  │      │        │PY00000000│    │   291,125│    14,556│          │
│  │      │        │PY00000000│    │   425,000│    21,250│          │
│  │      │        │PY00000000│    │   265,625│    13,281│          │
│  │      │        │PY00000000│    │   828,750│    41,438│          │
│  │      │        │PY00000000│    │   500,000│    25,000│          │
├─┴───┴────┼─────┼──┼─────┼─────┼─────┤
│合計                │          │ 8張│ 3,579,125│   178,956│          │
├─┬───┬────┼─────┼──┼─────┼─────┼─────┤
│六│鈜煜企│91年10月│PY00000000│13張│   435,200│    21,760│          │
│  │業有限│        │PY00000000│    │   435,200│    21,760│          │
│  │公司  │        │PY00000000│    │   425,000│    21,250│          │
│  │      │        │PY00000000│    │   425,000│    21,250│          │
│  │      │        │PY00000000│    │   357,000│    17,850│          │
│  │      │        │PY00000000│    │   357,000│    17,850│          │
│  │      │        │PY00000000│    │   422,875│    21,144│          │
│  │      │        │PY00000000│    │   422,875│    21,144│          │
│  │      │        │PY00000000│    │   750,000│    37,500│          │
│  │      │        │PY00000000│    │   500,000│    25,000│          │
│  │      │        │PY00000000│    │   500,000│    25,000│          │
│  │      │        │PY00000000│    │   300,000│    15,000│          │
│  │      │        │PY00000000│    │   370,000│    18,500│          │
├─┴───┴────┼─────┼──┼─────┼─────┼─────┤
│合計                │          │13張│ 5,700,150│   285,008│          │
├─┬───┬────┼─────┼──┼─────┼─────┼─────┤
│七│力笙實│91年10月│PY00000000│ 8張│   425,000│    21,250│          │
│  │業有限│        │PY00000000│    │   425,000│    21,250│          │
│  │公司  │        │PY00000000│    │   382,500│    19,125│          │
│  │      │        │PY00000000│    │   382,500│    19,125│          │
│  │      │        │PY00000000│    │   902,700│    45,135│          │
│  │      │        │PY00000000│    │   637,500│    31,875│          │
│  │      │        │PY00000000│    │   862,750│    43,138│          │
│  │      │        │PY00000000│    │   750,000│    37,500│          │
├─┴───┴────┼─────┼──┼─────┼─────┼─────┤
│合計                │          │ 8張│ 4,767,950│   238,398│          │
├─┬───┬────┼─────┼──┼─────┼─────┼─────┤
│八│金統興│91年10月│PY00000000│14張│   465,310│    23,266│          │
│  │實業（│        │PY00000000│    │   472,161│    23,608│          │
│  │股）公│        │PY00000000│    │   465,217│    23,261│          │
│  │司    │        │PY00000000│    │   465,806│    23,290│          │
│  │      │        │PY00000000│    │   455,731│    22,787│          │
│  │      │        │PY00000000│    │   471,386│    23,569│          │
│  │      │        │PY00000000│    │   451,453│    22,573│          │
│  │      │        │PY00000000│    │   475,664│    23,783│          │
│  │      │        │PY00000000│    │   468,286│    23,414│          │
│  │      │        │PY00000000│    │   464,969│    23,248│          │
│  │      │        │PY00000000│    │   513,190│    25,660│          │
│  │      │        │PY00000000│    │   537,985│    26,899│          │
│  │      │        │PY00000000│    │   515,470│    25,774│          │
│  │      │        │PY00000000│    │   525,160│    26,258│          │
├─┴───┴────┼─────┼──┼─────┼─────┼─────┤
│合計                │          │14張│ 6,747,788│   337,390│          │
├─┬────────┴─────┴──┴─────┴─────┴─────┤
│總│佳寬公司於91年8至10月共開立發票共66張，發票金額總計共34,397,328元，稅 │
│計│額總計1,719,866元。                                                   │
│  │                                                                      │
│  │◎全部均經申報：                                                      │
│  │一、七、八月營業稅額申報：申報發票共19張，發票金額9,602,315元，稅額總 │
│  │    計480,114元                                                       │
│  │二、九、十月營業稅額申報：申報發票共47張，發票金額24,7 95,013元，稅額 │
│  │    總計1,239,752元。                                                 │
├─┼───────────────────────────────────┤
│備│佳寬公司自90年5月起至92年9月底止，虛開不實統一發票共745紙，供得順有限 │
│註│公司之94家公司逃漏營業稅捐共計00000000元，惟甲○○登記負責人，所負責之│
│  │部分係91年8月至10月。                                                 │
└─┴───────────────────────────────────┘
